臺灣花蓮地方法院民事裁定
110年度監宣字第124號
聲  請  人  陳隆聰

相  對  人  陳黃亦

關  係  人  林蘇珊

上列聲請人聲請監護宣告事件，本院裁定如下：
    主  文
宣告陳黃亦（女、民國00年00月00日生、身分證統一編號：Z000
000000號）為受監護宣告之人。
選定陳隆聰（男、民國00年00月00日生、身分證統一編號：Z000
000000號）為受監護宣告之人之監護人。
指定林蘇珊（女、民國00年0月0日生、身分證統一編號：Z00000
0000號）為會同開具財產清冊之人。
聲請費用新臺幣壹仟元由受監護宣告之人負擔。
    理  由
一、按「對於因精神障礙或其他心智缺陷，致不能為意思表示或
    受意思表示，或不能辨識其意思表示之效果者，法院得因本
    人、配偶、四親等內之親屬、最近一年有同居事實之其他親
    屬、檢察官、主管機關、社會福利機構、輔助人、意定監護
    受任人或其他利害關係人之聲請，為監護之宣告。」，民法
    第14條第1項定有明文。又「法院為監護之宣告時，應依職
    權就配偶、四親等內之親屬、最近一年有同居事實之其他親
    屬、主管機關、社會福利機構或其他適當之人選定一人或數
    人為監護人，並同時指定會同開具財產清冊之人。」，民法
    第1111條第1項亦著有明文。
二、本件聲請人陳隆聰主張其母陳黃亦因老人失智症，嚴重記憶
    力退化，已不能為意思表示或受意思表示，或不能辨識其意
    思表示之效果，為此依法聲請對陳黃亦為監護之宣告等語。
三、本院審驗陳黃亦之心神狀況，並採用臺北榮民總醫院鳳林分
    院陳又新醫師之精神鑑定報告書，其認陳員經診斷為失智症
    ，已完全不能為意思表示或受意思表示或辨識意思表示效果
    ，此有該院110年11月17日北總鳳醫精字第1102900043號函
    所附精神鑑定報告1件附卷可稽。爰依首開民法第14條第1項
    之規定，宣告陳黃亦為受監護宣告之人。
四、聲請人身心狀況目前尚屬良好，無其他患有足以影響其監護
    能力之疾病，有固定的收入，對相對人身心情況均能掌握，
    並給予相對人較好的照顧品質，相對人現由聲請人之配偶林
    蘇珊全職照顧，互動狀況良好，環境衛生以及相對人的身體
    照顧皆屬良好。聲請人確實有實際照顧相對人之事實，同時
    負擔相對人相關照顧費用，且聲請人都能掌握並具體描述關
    於相對人的照顧安排、醫療情形等狀況，對未來相對人之監
    護規劃具體可行，過去亦無對相對人有任何不利事由等，經
    社工評估聲請人陳隆聰並無不適任監護人之情事，故建議聲
    請人陳隆聰為監護人，此有維安社會工作師事務所110年10
    月3日維安監宣字第1101110號函所附「成年人之監護宣告案
    件之訪視評估報告」1件在卷可佐。爰依首開民法第1111條
    第1項之規定，選定聲請人陳隆聰擔任陳黃亦之監護人。又
    關係人林蘇珊為相對人之媳，為全職照顧相對人之人，經本
    院去電後表示同意擔任會同開具財產清冊之人（見本院卷第
    105頁）。爰依首開民法第1111條第1項之規定，選定聲請人
    陳隆聰擔任陳黃亦之監護人，並指定林蘇珊擔任會同開具財
    產清冊之人，以維護受監護宣告人之權益。
五、依家事事件法第164條第2項，裁定如主文。 
中　　華　　民　　國　　110 　年　　12　　月　　6 　　日
                  家事法庭  法  官  周健忠 
以上正本係照原本作成。
如對本裁定抗告，須於裁定送達後10日之不變期間內，向本院提
出抗告狀，並繳納抗告費新臺幣1,000元。
中　　華　　民　　國　　110 　年　　12　　月　　6 　　日
                            書記官  陳佩姍